【裁判字號】    97,婚,24
【裁判日期】    970430
【裁判案由】    履行同居
【裁判全文】
臺灣彰化地方法院民事判決                97年度婚字第24號
原      告  甲○○
被      告  乙○○
                      48號
上列當事人間請求履行同居事件，本院於九十七年四月十六日言
詞辯論終結，判決如下：
    主  文
原告之訴駁回。
訴訟費用新台幣參仟元由原告負擔。
    事實及理由
一、原告主張：
  (一)兩造結婚後育有一女林小涵，夫妻感情原本尚屬融洽，然而
    於民國（下同）96年9月15日被告竟突然無故攜渠與前夫所
    生之二名女兒葉佩純、葉靖雅離家出走，嗣原告工作返家後
    ，發現渠等均已離家，且所有之個人物品均已帶離家中，經
    原告四處尋訪，遍尋不著，被告顯然違背同居義務，為此爰
    依民法第1001條提起本件訴訟等語，並聲明：(一)被告應與原
    告同居；(二)訴訟費用由被告負擔。
  (二)對被告抗辯之意見陳述：
    我都找不到被告，也不知道他住在哪裡。不接電話是因為電
    話沒有顯示號碼，所以我才會不接，有顯示號碼的我才會接
    ，尤其是選舉時更多這種沒有號碼的，我都沒有接。被告要
    我每月給他幾萬元怎麼可能，我沒有賺那麼多。
二、被告抗辯：
  (一)被告打電話給原告都不接，他都知道我在哪裡。
  (二)原告喝酒後都會亂我，罵三字經，我受不了才會離家，且原
    告打過我一次只是沒有驗傷，去台中工作也有告訴原告，有
    說過如果不要我去工作，每月要給我生活費，原告說不要，
    要花錢都要向原告討。並聲明：如主文所示。
三、得心證之理由：
  (一)原告主張：被告於96年9月15日無故離家，並帶走二名女兒
    葉佩純、葉靖雅後，音訊全無，拒與原告履行同居生活，經
    原告四處尋訪，遍尋不著，被告顯然違背同居義務云云，固
    提出戶口名簿影本、失蹤人口案件登記表影本為證；惟被告
    則辯稱：原告喝酒後都會亂被告，罵三字經，且曾經過伊，
    受不了才會離家等語。經查，據證人葉靖雅（即被告之子女
    ）於本院審理時到庭證述：「（問：你爸爸是否會打你媽媽
    ？）會。」、「（問：打過幾次？）1、2次」、「我爸爸有
    喝酒的習慣，然後他們會有口角，就會出手。」、「（問：
    媽媽這次為何搬離家？）爸爸打他，是去年的事情，詳細日
    期我忘記了。我知道他身上多處瘀青，還有流血。」等語，
    有本院言詞辯論筆錄在卷可考，是被告前揭辯解自堪採信。
  (二)按夫妻互負同居之義務，除有不能同居之正當理由外，不得
    拒絕與他方同居，民法第1001條定有明文。所謂有不能同居
    之正當理由，乃指夫妻有不堪同居或不宜同居之事由，或依
    其情形要求夫妻同居為不合理而言。本件被告不履行同居義
    務，係肇因於被告經常遭受原告酒後辱罵，甚至毆打所致，
    足認被告有不能同居之正當理由，則原告訴請被告履行同居
    ，即於法不合，應予駁回。
四、據上論結，本件原告之訴為無理由，依民事訴訟法第78條判
    決如主文。
中    華    民    國    97    年    4     月    30    日
                  家事法庭    法  官  王美惠
以上正本係照原本作成。
如對本判決上訴，須於判決送達後20日之不變期間內，向本院
提出上訴狀。
中    華    民    國    97    年    4     月    30    日
                              書記官  田慧賢


司法院資訊處製作；財團法人民間司法改革基金會備份。
